臺灣桃園地方法院刑事判決　　　　　　　　　　　　九十三年度訴字第一五六０號
　　公　訴　人　臺灣桃園地方法院檢察署檢察官
　　被　　　告　甲○○　男　四.
　　選任辯護人　許進德律師
　　　　　　　　李文娟律師
　　　　　　　　蘇夏曦律師
右列被告因違反槍砲彈藥刀械管制條例案件，經檢察官提起公訴（九十三年度偵字第
一二八五五號），本院判決如左：
    主  文
甲○○未經許可，持有手槍，處有期徒刑伍年貳月，併科罰金新台幣壹拾萬元，罰金
部分，如易服勞役，以銀元參佰元即新台幣玖佰元折算壹日。扣案之制式貝瑞塔九二
手槍壹枝（含彈匣壹個，槍號Ｆ○五一二八Ｚ號，槍枝管制編號000000000
0號）沒收。
    事  實
一、甲○○明知槍砲彈藥為管制物品，未經主管機關許可，不得無故持有。其於民國
    九十三年四月中旬某日，在其位於桃園縣大園鄉○○○路旁農舍之住處內，因真
    實姓名、年籍均不詳、綽號「鍾仔」之友人積欠其新台幣一百萬元，而持具有殺
    傷力之制式貝瑞塔九二手槍一枝（含彈匣一個，槍號Ｆ○五一二八Ｚ號，槍枝管
    制編號0000000000號）至該處，欲將該枝槍出售予甲○○，並帶甲○
    ○至桃園縣竹圍海邊試射二顆子彈，甲○○雖曾向「鍾仔」表示其太太不可能讓
    他購買該枝手槍，然「鍾仔」要甲○○先收下，甲○○竟不直接予以退回，而收
    受該枝槍，並將該枝槍以塑膠袋包裝後，藏匿於前開農舍內牆壁所掛之匾額後面
    ，進而持有之。嗣於九十三年七月四日下午二時許，經警持本院法官所核發之搜
    索票至上址搜索，當場在該農舍牆壁所掛之匾額後面查獲前揭含彈匣之制式貝瑞
    塔九二手槍一枝。
二、案經臺北市政府警察局內湖分局移送臺灣桃園地方法院檢察署檢察官偵查後起訴
    。
    理  由
一、右揭犯罪事實，業據被告甲○○於警詢、偵訊及本院審理時坦承不諱。經查：(一)
    被告所自白之前揭事實，核與證人即被告之妻陳美玲於警詢中所述之情節大致相
    符，並有本院搜索票影本、台北市政府警察局內湖分局搜索、扣押筆錄、扣押物
    品目錄表、警製之桃園縣桃園縣大園鄉○○○路旁農舍現場平面圖及現場與槍枝
    照片共八張附卷可稽，且有前揭制式貝瑞塔九二手槍一枝扣案可資證明。而前揭
    扣案之制式貝瑞塔九二手槍一枝（含彈匣一個）經送內政部警政署刑事警察局以
    性能檢驗法、試射法及比對顯微鏡比對法鑑驗後，認該枝手槍係義大利ＢＥＲＥ
    ＴＴＡ廠製九二ＦＳ型口徑九ｍｍ制式半自動手槍，送驗時槍管內以衛生紙阻塞
    ，經以取出後，機械性能良好，可擊發同口徑制式子彈，認具殺傷力，此有內政
    部警政署刑事警察局九十三年七月二十九日刑鑑字第０九三０一三九三八七號槍
    彈鑑定書乙紙在卷可稽。是堪認被告前揭之自白，核與卷內積極證據相符，足採
    為判決之依據。(二)被告於本院審理中雖曾稱：前揭手槍係由其一名綽號「鍾仔」
    之友人於九十三年四月中旬持至伊前揭農舍住處，並欲以二十萬元之代價出售予
    伊，伊雖當場拒絕，但「鍾仔」仍將該手槍留在該處，並說伊會回來取走，但離
    去後卻未再出現等語，然「鍾仔」之意思本即要將前揭手槍出售予被告，其即非
    基於寄藏之意思而交付予被告，縱被告表示其不欲購買，但其既將該手槍收下，
    並以塑膠袋包裝後，再藏匿於前開農舍內牆壁所掛之匾額後面，其有持有手槍之
    犯行自屬明確。是本案事證已明確，被告未經許可持有制式手槍之行為已可認定
    ，應予依法論科。
二、按扣案之制式貝瑞塔九二手槍一枝（含彈匣一個，槍號Ｆ○五一二八Ｚ號，槍枝
    管制編號0000000000號）係屬槍砲彈藥刀械管制條例第四條第一項第
    一款所稱之「手槍」，被告未經許可而持有之，核其所為，係犯槍砲彈藥刀械管
    制條例第七條第四項之未經許可持有手槍罪。爰審酌被告明知扣案之手槍可擊發
    子彈（被告於本院九十三年十月七日行準備程序時，自承「鍾仔」曾帶其去試射
    二發子彈），具有殺傷力，對社會治安所潛藏之危害甚鉅，及其品行、生活狀況
    ，及犯罪後坦承犯行，犯後態度尚稱良好等一切情狀，量處如主文所示之刑，並
    就併科罰金之部分，諭知易服勞役之折算標準。又前揭扣案之制式貝瑞塔九二手
    槍一枝（含彈匣一個，槍號Ｆ○五一二八Ｚ號，槍枝管制編號00000000
    00號），係屬槍砲彈藥刀械管制條例管制之物，為違禁物，應依刑法第三十八
    條第一項第一款之規定，予以宣告沒收。
據上論斷，應依刑事訴訟法第二百九十九條第一項前段，槍砲彈藥刀械管制條例第七
條第四項，刑法第十一條前段、第四十二條第二項、第三十八條第一項第一款，罰金
罰鍰提高標準條例第二條，現行法規所定貨幣單位折算新臺幣條例第二條，判決如主
文。
本案經檢察官陳美華到庭執行職務。
中      華      民      國    九十三      年    十      月    二十九    日
                              臺灣桃園地方法院刑事第九庭
                                  審判長法  官  林明洲
                                        法  官  張明儀
                                        法  官  林春鈴
右正本證明與原本無異。
如不服本判決，應於判決送達後十日內，向本院提出上訴狀（應附繕本）上訴於臺灣
高等法院。
                                        書記官  江世亨
中      華      民      國    九十三      年    十      月    二十九    日
附錄本案論罪科刑依據之主要法條：
槍砲彈藥刀械管制條例第七條
未經許可，製造、販賣或運輸火砲、肩射武器、機關槍、衝鋒槍、卡柄槍、自動步槍
、普通步槍、馬槍、手槍或各類砲彈、炸彈、爆裂物者，處死刑、無期徒刑或七年以
上有期徒刑；處徒刑者，併科新台幣三千萬元以下罰金。
未經許可，轉讓、出租或出借前項所列槍砲、彈藥者，處無期徒刑或五年以上有期徒
刑，併科新台幣一千萬元以下罰金。
意圖供自己或他人犯罪之用，而犯前二項之罪者，處死刑或無期徒刑；處徒刑者，併
科新台幣五千萬元以下罰金。
未經許可，持有、寄藏或意圖販賣而陳列第一項所列槍砲、彈藥者，處五年以上有期
徒刑，併科新台幣一千萬元以下罰金。
第一項至第三項之未遂犯罰之。
